# 结构化主体并表，他方投资者份额列报

提问人：cpab 时间：2022-09-27 09:27:24
对结构化主体并表，合并财务报表中，他方投资者持有份额列报是交易性金融负债还是摊余成本计量的其他非流动负债？根据 22 号准则应用指南：金融资产或金融负债的摊余成本，应当以该金融资产或金融负债的初始确认金额经下列调整确定：① 扣除已偿还的本金。② 加上或减去采用实际利率法将该初始确认金额与到期日金额之间的差额进行摊销形成的 累计摊销额。③ 扣除计提的累计信用减值准备（仅适用于金融资产）。 实际利率法，是指计算金融资产或金融负债的摊余成本以及将利息收入或利息费用分摊计入各会计期间的方法。我理解： 1 、结构化主体份额持有人不分优先级劣后级，都是同级。结构化主体自身对外投资仅只有摊余成本计量的金融资产、金融负债，则在合并报表他方投资者持有的份额在摊余成本计量的其他非流动负债中，结构化主体自身对外投资只要有以允价值计量的金融资产、金融负债，则在合报表他方投资者持有的份额在交易性金融负债中列报。 2 、结构化主体份额持有人分优先级、劣后级。优先级基本是固定利率，则在合并报表中优先级持有份额在其他非流动负债中列报，劣后级在交易性金融负债中列报。我的理解是对的吗？谢谢！

回答人：chenyiwei
此问题可以与投资方视角对称处理，即站在投资方角度，该项投资的合同现金流量特征是否满足“本金+利息”的基本借贷安排。如果是则作为长期应付款（或应付债券）；如不符合则作为以公允价值计量且其变动计入损益的金融负债，列报为其他非流动负债。一般情况下，如果以债权作为底层资产，则优先级份额可能满足以摊余成本计量的条件。
“交易性金融负债”是流动负债项目，对于一年内不可能被要求偿还的负债不应列入此项目。